【裁判字號】    95,訴,756
【裁判日期】    951031
【裁判案由】    毒品危害防制條例
【裁判全文】
臺灣士林地方法院刑事判決               95年度訴字第756號
公  訴  人  臺灣士林地方法院檢察署檢察官
被      告  甲○○
上列被告因毒品危害防制條例案件，經檢察官提起公訴（95年度
毒偵字第580 號）暨移請併案審理（臺灣板橋地方法院檢察署95
年度毒偵字第4836號），被告於本院準備程序中就被訴之事實為
有罪之陳述，經本院合議庭裁定改由受命法官獨任依簡式審判程
序進行審理，並判決如下：
    主  文
甲○○施用第一級毒品，累犯，處有期徒刑玖月，扣案如附表編
號一之第一級毒品沒收銷燬；又施用第二級毒品，累犯，處有期
徒刑柒月，扣案如附表編號二、三之第二級毒品均沒收銷燬，扣
案如附表編號四之物均沒收。應執行有期徒刑壹年貳月，扣案如
附表編號一之第一級毒品及編號二、三之第二級毒品均沒收銷燬
，扣案如附表編號四所示之物均沒收。
    事  實
一、甲○○（原名欒興立，自民國95年9 月11日起更名為甲○○
    ）前因竊盜案件，於90年2 月8 日經臺灣臺北地方法院以90
    年易字234 號判決處有期徒刑1 年2 月，上訴後為臺灣高等
    法院於90年8 月1 日以90年度上易字1096號判決撤銷原判決
    ，改判處有期徒刑1 年確定，於91年11月20日縮刑期滿執行
    完畢（構成累犯），翌日出監；又於93年間因施用第2 級毒
    品安非他命案件，經臺灣板橋地方法院於93年10月21日裁定
    送觀察、勒戒後，認無繼續施用毒品之傾向，於93年11月25
    日釋放出所，並由臺灣板橋地方法院檢察署檢察官於93年11
    月26日以93年度毒偵字第4811號處分不起訴確定。詎仍不知
    悔改，復於上開觀察、勒戒執行完畢釋放後5 年內，基於施
    用第2 級毒品安非他命之犯意，自94年12月底某時起至95年
    7 月10日晚間9 時許止，或在臺北縣蘆洲市○○街267 巷16
    號6 樓住處，或在臺北縣蘆洲市○○路76之6 號辦公室內，
    以約每2 、3 天施用1 次之頻率，將安非他命置於玻璃球內
    燒烤生煙之方式，施用第2 級毒品安非他命多次；又基於施
    用第1 級毒品海洛因之犯意，自95年1 月間某時起迄同年2
    月24日凌晨零時許止，均在其臺北縣蘆洲市○○街267 巷16
    號6 樓上開住處內，以將海洛因摻入香菸點燃吸食產生煙霧
    之方式，施用第1 級毒品海洛因多次，嗣為警分別於下列時
    、地查獲：
  (一)於95年2 月24日凌晨1 時15分許，為警在臺北市大同區○○
    ○路與延平北路口執行路檢勤務時，見形跡可疑，上前盤查
    ，警經甲○○同意拿出身上物品檢視時，於香菸盒內發現如
    附表編號1 所示之毒品，甲○○情急之下，急將其毒品放入
    嘴中咀嚼，警因怕甲○○身體健康造成傷害，故以強制力將
    其嘴中之毒品取出，取出過程中因而造成甲○○嘴唇受傷，
    扣得附表編號1 所示之毒品，甲○○知見無從抵賴，遂坦承
    其持有並施用第1 級毒品海洛因及第2 級毒品安非他命之犯
    行，嗣警經其同意採尿送驗結果（檢體編號：021061號），
    呈安非他命類及鴉片類陽性反應。
  (二)又於95年5 月5 日凌晨4 時30分，在臺北市○○區○○街34
    號前，因形跡可疑為警盤查，經其同意搜索後，當場於其胸
    口口袋內之香菸盒中扣得如附表編號2 所示之毒品，嗣警經
    其同意採尿送驗結果（檢體編號：015139號），呈安非他命
    類陽性反應。
  (三)再於95年7 月10日晚間10時30分許，為警於臺北縣蘆洲市○
    ○路408 巷76之6 號小閣樓辦公室內查獲，並扣得如附表編
    號3 所示之毒品及編號4 所示之物，嗣警經其同意採尿送驗
    後（檢體編號：22638 號），驗得安非他命類及鴉片類陽性
    反應（施用第1 級毒品部分，另退由臺灣板橋地方法院檢察
    署檢察官偵處，詳如後述）。
二、案經臺北市政府警察局大同分局報告臺灣士林地方法院檢察
    署偵查起訴暨臺灣板橋地方法院檢察官移請併案審理，被告
    於準備程序期日就被訴事實為有罪之陳述，經合議庭裁定改
    由受命法官獨任進行簡式審判程序。
    理  由
壹、犯罪事實之認定：
一、訊據被告甲○○坦承施用第1 級毒品海洛因、施用第2 級毒
    品安非他命之犯行不諱，惟就施用第1 級毒品部分一度辯稱
    伊並未多次施用第1 級毒品海洛因；就施用第2 級毒品部分
    辯稱施用地點並不包括臺北縣蘆洲市○○路76之6 號辦公室
    內施用云云。經查：
  (一)被告先後於95年2 月24日、同年5 月5 日、同年7 月10日為
    警查獲時，在警局所採之尿液，經送臺灣檢驗科技股份有限
    公司，先以EIA 酵素免疫分析法初驗後，再以氣相層析質譜
    儀法複驗結果，除5 月5 日當日所採之尿液檢驗呈安非他命
    類陽性反應外，其他兩次檢驗結果，證實該等尿液均呈鴉片
    類（即施用海洛因之代謝物）及安非他命類陽性反應，有該
    等公司分別於95年3 月14日、95年5 月18日及95年7 月27日
    出具之濫用藥物尿液檢驗報告各1 紙附卷可稽（附於臺灣士
    林地方法院檢察署95年度毒偵字第580 號卷【下稱：第580
    號卷】第46頁；本院卷；臺灣板橋地方法院檢察署95年度毒
    偵字第4836號卷【下稱：第4836號卷】第77頁）及臺北市政
    府警察局偵辦毒品案件尿液檢體委驗單、臺北縣政府警察局
    蘆洲分局查獲毒品案件被移送者姓名、代碼對照表各1 份附
    卷可稽，堪認被告自白屬實。
  (二)又被告於95年2 月24日為警查獲，當場扣得如附表編號1所
    示之物，經送鑑驗後，證實為第1 級毒品海洛因，有憲兵司
    令部刑事鑑驗中心95年9 月13日（95）安鑑字第01552 號鑑
    驗通知書1 紙在卷可稽（附本院卷）；於95年5 月5 日為警
    查獲扣案之疑似安非他命白色透明晶體1 包（即附表編號2
    所示之物），經臺北市政府警察局刑事鑑識中心以氣相層析
    質譜分析法檢驗結果，檢出確含第2 級毒品甲基安非他命及
    N,N-二甲基安非他命成分，有臺北市政府警察局95年7 月12
    日鑑驗通知書1 紙在卷可稽（附本院卷）；其於95年7 月10
    日為警查獲扣案如附表編號3 所示之物，經警以聯勤204 廠
    製造之煙毒品A 包試劑初步鑑驗結果呈安非他命反應，此有
    臺北縣政府警察局蘆洲分局查獲涉嫌毒品危害防制條例案之
    毒品初步鑑驗報告書1 紙在卷可稽（第4836號卷第62 頁）
    ，訊之被告亦坦認該毒品均為其所有，預供自己施用之第2
    級毒品之安非他命無訛。
  (三)又被告基於施用第1 級毒品海洛因之犯意，自95年1 月間某
    時起迄同年2 月24日凌晨零時許止，在上開住處內，以將海
    洛因摻入香菸點燃吸食產生煙霧之方式，施用第1 級毒品海
    洛因多次等情，雖據其於本院審理時改稱伊僅係為警查獲前
    施用1 次，並非在上述期間內一直施用云云，然上開事實已
    據被告於偵查中供明：「海洛因我約1 週用1 次，自95年1
    月初開始施用，用到被查獲當天零時；我都在長安街住處施
    用」（參見95年5 月23日偵訊筆錄，第580 號卷第54頁），
    審酌被告於偵訊中對於案情記憶深刻，且較無心理準備，反
    而易於按實陳述之經驗法則，認其偵訊中所陳當為可信。至
    被告前已坦承其施用第2 級毒品安非他命之地點，亦包括友
    人之臺北縣蘆洲市○○路76之6 號辦公室內施用第2 級毒品
    安非他命，嗣於本院審理時又翻異前詞。然查，其既為警在
    上址扣得其所有供施用第2 級毒品安非他命所用之物（詳如
    附表編號4 所示），堪認其先前自白較為可採。
二、又按「觀察、勒戒或強制戒治執行完畢釋放後，5 年內再犯
    第10條之罪者，檢察官或少年法院（地方法院少年法庭）應
    依法追訴或裁定交付審理」，毒品危害防制條例第23條第2
    項定有明文。查被告於93年間因施用第2 級毒品安非他命案
    件，經臺灣板橋地方法院於93年10月21日裁定送觀察、勒戒
    後，認無繼續施用毒品之傾向，於93年11月25日釋放出所後
    ，由臺灣板橋地方法院檢察署檢察官於93年11月26日以93年
    度毒偵字第4811號不起訴處分確定，有臺灣板橋地方法院檢
    察署檢察官93年度毒偵字第4811號不起訴處分書、臺灣高等
    法院被告前案紀錄表及臺灣士林地方法院檢察署刑案資料查
    註紀錄表各1 份在卷可按。被告於觀察、勒戒執行完畢後，
    5 年內再犯毒品危害防制條例第10條之罪至明，其本案施用
    第1 級毒品海洛因及第2 級安非他命之犯行，自均應依法追
    訴審理。
三、綜上，足認被告確有事實欄所載施用第1 級毒品海洛因、第
    2 級毒品安非他命之犯行，本案事證至為明確，被告犯行堪
    予認定。
貳、論罪科刑：
一、查海洛因及安非他命分別係毒品危害防制條例第2 條第2項
    第1 款、第2 款所稱之第1 級、第2 級毒品。核被告所為，
    分別係犯毒品危害防制條例第10條第1 項、第2 項之施用第
    1 級、第2 級毒品罪，其分別持有第1 級毒品海洛因、第2
    級毒品安非他命進而施用，持有毒品之行為係施用毒品之當
    然手段，不另論以持有第1 級、第2 級毒品罪。
二、按被告行為後，刑法於94年2 月2 日修正公布，95年7 月1
    日施行，而刑法施行法亦於95年6 月14日增訂第1 條之1 。
    修正後刑法第2 條第1 項規定：「行為後法律有變更者，適
    用行為時之法律。但行為後之法律有利於行為人者，適用最
    有利於行為人之法律。」，係規範行為後法律變更所生新舊
    法律比較適用之準據法，於新法施行後，應適用修正後刑法
    第2 條第1 項之規定，為「從舊從輕」之比較（此條項規定
    ，僅係新、舊法之比較適用之宣示性指導原則，並非實體刑
    罰法律，自不生行為後法律變更之比較適用問題）。且比較
    時應就罪刑有關之共犯、未遂犯、想像競合犯、牽連犯、連
    續犯、結合犯，以及累犯加重、自首減輕暨其他法定加減原
    因（如身分加減）與加減例等一切情形，綜其全部罪刑之結
    果而為比較（最高法院95年第8 次刑事庭會議決議參照）。
    又比較適用最有利於行為人之法律，應就罪刑有關之一切情
    形，比較其全部之結果，而為一體之適用，不應一部分適用
    新法，一部分適用舊法（最高法院29年上字第964 號判例意
    旨參照）。惟倘被告所犯數罪併罰各罪，依綜合比較結果，
    其一應適用舊法，其一應適用新法，自不能僅因形式上二罪
    為檢察官合併起訴，即強認二罪為一體，仍應就二罪分別適
    用法律並為量刑，再依從舊從輕原則定其執行刑，始契合刑
    法第2 條不欲行為人因法律修正受有不利，而貫徹法律禁止
    溯及既往之罪刑法定原則。經查：
  (一)按「刑事法若干犯罪行為態樣，本質上原具有反覆、延續實
    行之特徵，立法時既予特別歸類，定為犯罪構成要件之行為
    要素，則行為人基於概括之犯意，在密切接近之一定時、地
    持續實行之複次行為，倘依社會通念，於客觀上認為符合一
    個反覆、延續性之行為觀念者，於刑法評價上，即應僅成立
    一罪。學理上所稱『集合犯』之職業性、營業性或收集性等
    具有重複特質之犯罪均屬之，例如經營、從事業務、收集、
    販賣、製造、散布等行為概念者是（最高法院95年度台上字
    第1079號判決要旨參照）」，亦即立法者針對特定刑罰規範
    之構成要件，已預設其本身係持續實行之複次行為，具備反
    覆、延續之行為特徵，故將之總括或擬制成一個構成要件之
    「集合犯」行為，因刑法評價上為構成要件之行為單數，應
    僅成立一罪。而查毒品因具有成癮性、濫用性（此觀乎毒品
    危害防制條例第2 條之規定自明），立法實務首重以刑事處
    遇方式戒斷行為人毒癮，若無法收其實效，始依法追訴處罰
    （此觀乎毒品危害防制條例第20條、第23條之規定即明），
    故施用毒品本身具備反覆、延續之行為特徵，持續多次施用
    毒品始為此類犯罪之典型或常態，於刑法評價上，施用毒品
    應僅成立集合犯一罪。準此，有關行為人多次施用毒品之犯
    罪，實務前均依修正前刑法第56條連續犯之規定論以一罪，
    並加重其刑，惟因上開連續犯規定業經修正刪除，並自95年
    7 月1 日施行，其中修正理由說明四並載明「至連續犯之規
    定廢除後，對於部分習慣犯，例如竊盜、吸毒等犯罪，是否
    會因適用數罪併罰而使刑罰過重產生不合理之現象一節，在
    實務運用上應可參考德、日等國之經驗，委由學界及實務以
    補充解釋之方式，發展接續犯之概念，對於合乎接續犯或包
    括的一罪之情形，認為構成單一之犯罪，以限縮數罪併罰之
    範圍，用以解決上述問題」等語，是本院基於前述施用毒品
    構成要件之反覆實行特徵，並考量連續犯規定業經刪除之法
    律實然面暨修正刪除之立法理由，認為行為人如基於反覆實
    行之犯意，在密切接近之一定時、地，持續實行單次或複次
    之施用毒品行為，應僅成立集合犯一罪，且因不再論以連續
    犯，此部分即無因刑法第56條之連續犯規定業經修正刪除而
    有新舊法比較之必要。經查：被告於93年間即因施用毒品案
    件，經觀察、勒戒後，認無繼續施用毒品之傾向，由臺灣板
    橋地方法院檢察署檢察官不起訴處分確定，如前所述，詎其
    猶不知悔改，於上開時地多次施用第1 級毒品海洛因及第2
    級毒品安非他命，顯見被告已深陷毒癮，乃基於多次實施犯
    行之決意，於密接之時、地，反覆而持續施用毒品，揆諸前
    揭說明，被告多次分別施用第1 級、第2 級毒品犯行即均應
    論以集合犯之包括1 罪。公訴意旨所指被告自95年1 月某日
    起迄同年2 月24日凌晨零時許施用第1 級、第2 級毒品犯行
    ，未敘及事實欄所載其餘施用第2 級毒品安非他命犯行，並
    均以連續犯規定論處，即有未洽，惟被告如事實欄所載該當
    集合犯之其餘施用第2 級毒品安非他命犯行（部分且據臺灣
    板橋地方法院檢察署檢察官移請併案審理），基於審判不可
    分原則，本院當應併予審究。
  (二)又被告前有事實欄所載科刑及執行之記錄，有臺灣高等法院
    被告前案紀錄表在卷可稽，其於有期徒刑執行完畢後5 年內
    ，故意再犯本案有期徒刑之罪，不論依修正前刑法第47 條
    ，或修正後刑法第47條第1 項之規定，均構成累犯，對被告
    而言並無有利或不利之情形；惟被告施用第2 級毒品安非他
    命之犯行既係僅成立集合犯之一罪，其一部行為涉及舊法，
    一部涉及新法，即應依最後行為時之法律處斷（最高法院29
    年上字第3866號判例要旨參照），是應依修正後刑法第47條
    第1 項規定論以累犯，並加重其刑；至被告所犯毒品危害防
    制條例第10條第1 項施用第1 級毒品罪部分，行為時均在刑
    法修正以前，行為後法律既有修正，即仍有刑法第2 條第1
    項之適用，惟被告既係有期徒刑執行完畢後5 年內故意再犯
    有期徒刑之罪，不論依修正前刑法第47條，或修正後刑法第
    47條第1 項之規定，均構成累犯，對被告而言並無有利或不
    利之情形，應依刑法第2 條第1 項前段，適用修正前刑法第
    47條規定加重其刑。
  (三)再被告所犯施用第1 級毒品罪及第2 級毒品罪間，犯意有別
    ，罪名互異，業據其供承在卷，而修正前刑法第51條第5 款
    有關數罪併罰定執行刑之規定，係「宣告多數有期徒刑者，
    於各刑中之最長期以上，各刑合併之刑期以下，定其刑期。
    但不得逾二十年」，修正後其但書則提高多數有期徒刑定執
    行刑之上限為三十年，惟就本案被告所犯二罪各別而言，其
    最高法定刑分別為三年、五年有期徒刑，依本案具體情形不
    論適用修正前、後之刑法第51條第5 款規定，俱無不同，惟
    仍以修正前規定有利被告，依刑法第2 條第1 項前段即應適
    用修正前刑法第51條第5 款規定定其應執行之刑。
  (四)綜合上述條文修正前、後之比較，揆諸前揭最高法院決議及
    修正後刑法第2 條第1 項規定之「從舊從輕」原則，被告所
    犯施用第1 級毒品罪應整體適用行為時之舊法，依修正前刑
    法第47條規定加重其刑；所犯施用第2 級毒品罪則應整體適
    用修正後之新法規定，依修正後刑法第47條第1 項規定加重
    其刑，嗣並依修正前刑法第51條第5 款定其應執行之刑。
三、爰審酌被告前因施用毒品經觀察、勒戒程序後，竟又再度施
    用毒品，顯見其意志不堅，無法戒絕毒癮、犯罪之動機、手
    段、施用毒品時間非短、施用毒品為自戕行為，對身體健康
    產生危害及犯罪後於本院審判時就被訴事實均為有罪陳述，
    犯後態度尚佳等一切情狀，分別量處如主文所示之刑，並依
    修正前刑法第51條第5 款之規定，定其應執行之刑。另新修
    正刑法第57條關於科刑時應審酌之事項，其中修正後刑法第
    57條第7 款「犯罪行為人與被害人之關係」，係將修正前同
    條第8 款「犯人與被害人『平日』之關係」之「平日」一語
    刪除，擴大犯罪行為人與被害人在犯罪行為上之關係，亦屬
    科刑時應予考慮之標準，修正後同條第8 款並增列「犯罪行
    為人違反義務之程度」，此均屬法院就刑之裁量審認標準之
    明文化，非屬法律之變更（最高法院95年5 月23日第8 次刑
    庭會議決議亦同此意旨），自無新修正之刑法第2 條第1項
    規定之適用，併此說明。
四、沒收之宣告：
  (一)按從刑附屬於主刑，除法律有特別規定者外，依主刑所適用
    之法律（最高法院95年第8 次刑事庭會議決議參照）。又按
    刑法第38條雖亦修正，但該條第1 項第2 款並未修正。至於
    第3 項將第1 項第2 款得沒收之物，由屬於「犯人」為限，
    修正為屬於「犯罪行為人」為限，僅屬用語之明確化，含義
    仍屬相同，既無法律變更，即無庸適用刑法第2 條第1 項比
    較新舊法。
  (二)扣案如附表編號1 所示之物送驗後，證實為第1 級毒品海洛
    因，有憲兵司令部刑事鑑驗中心95年9 月13日（95）安鑑字
    第01552 號鑑驗通知書1 紙在卷可稽（附本院卷）；又扣案
    如附表編號2 所示之物，經送臺北市政府警察局刑事鑑識中
    心，以氣相層析質譜分析法檢驗結果，檢出確含第2 級毒品
    甲基安非他命及N,N-二甲基安非他命成分，有臺北市政府警
    察局95年7 月12日鑑驗通知書1 紙在卷可稽（附本院卷）。
    扣案如附表編號3 所示之毒品，經警以聯勤204 廠製造之煙
    毒品A 包試劑初步鑑驗結果呈安非他命反應，此有臺北縣政
    府警察局蘆洲分局查獲涉嫌毒品危害防制條例案之毒品初步
    鑑驗報告書1 紙在卷可稽（第4836號卷第62頁），均應依毒
    品危害防制條例條例第18條第1 項前段規定宣告沒收銷燬之
    。又扣案如附表編號4 所示之物，均係被告所有並供其犯本
    案施用第2 級毒品安非他命所用之物，業據被告供明在卷，
    爰從屬於主刑所適用之修正後刑法第38條第1 項第2 款，宣
    告沒收。
五、退併辦部分：查臺灣板橋地方法院檢察署95年8 月28日板簡
    榮寒95毒偵4836字第73387 號併辦意旨書另以，被告另於95
    年7 月11日上午6 時35分許回溯26小時內之某時，基於施用
    第1 級毒品海洛因之犯意，在臺北縣蘆洲市○○路408 巷76
    之6 號小閣樓辦公室施用第1 級毒品海洛因1 次，為警於95
    年7 月10日晚間10時30分許於前址處查獲，經採集其尿液送
    驗，結果呈安非他命類及鴉片類陽性反應，因認被告亦另涉
    有毒品危害防制條例第10條第1 項之施用第1 級毒品海洛因
    之罪嫌，且與前揭經本院論罪科刑之施用第1 級毒品犯行間
    ，具有連續犯之裁判上一罪關係云云。按連續犯本屬裁判上
    一罪，就其一部起訴，其效力亦及於他部，惟刑法第56條連
    續犯之規定業於94年2 月2 日修正刪除，並於95年7 月1 日
    施行，是於新法修正施行後，被告之數犯罪行為，即須分論
    併罰（最高法院95年第8 次刑事庭會議決議參照），倘其一
    部業經起訴，受訴法院亦無從就未經起訴之他部依連續犯之
    裁判上一罪關係併為審理；又倘毒品施用者其施用毒品之行
    為態樣可認其業已成癮，其實行構成要件行為本身有不斷複
    製構成要件之特質，亦即，施用毒品者多有反覆不斷的實現
    該構成要件行為之特質，從而，應認為其數個施用毒品之行
    為具有集合犯之特性，應僅論以一罪。反之，若被告非施用
    成癮，僅係臨時起意進而偶發性施用，即非集合犯之特性，
    無從論以一罪。經查，被告於本院審理時堅稱：第1 級毒品
    伊是偶而跟朋友要跟煙來抽（施用），沒有常常用，沒有成
    癮等語（見本院95年10月13日審判筆錄）；核其上開所供，
    又與被告於95年5 月5 日凌晨4 時30分在臺北市○○區○○
    街34號前為警查獲後採尿送驗結果，未驗出鴉片類陽性反應
    之檢驗結果相符，有臺灣檢驗科技股份有限公司95年5 月18
    日濫用藥物尿液檢驗報告1 紙附卷可稽（附本院卷），足見
    被告辯稱此部分之施用第1 級毒品犯行顯係另行起意，既非
    基於概括犯意，亦非以集合犯包括一罪之犯意反覆施用第1
    級毒品，揆之前引說明，則此部分施用第1 級毒品海洛因之
    犯行與前揭經本院論罪科刑之部分，即無裁判上一罪關係，
    顯非本案起訴效力所及，自應退由檢察官另為適法偵處，併
    此敘明。
六、據上論斷，依刑事訴訟法第273 條之1 第1 項、第299 條第
    1 項前段，毒品危害防制條例第10條第1 項、第2 項、第18
    條第1 項前段，刑法第2 條第1 項、第11條、第47條第1 項
    、第38條第1 項第2 款，修正前刑法第47條、修正前刑法第
    51條第5 款，判決如主文。
本案經檢察官洪三到庭執行職務。
中    華    民    國    95    年    10    月    31    日
                  刑事第六庭法  官  許辰舟
以上正本證明與原本無異。
如不服本判決應於判決送達後10日內向本院提出上訴狀。
                            書記官  洪忠改
中    華    民    國    95    年    10    月    31    日
附錄本案論罪科刑法條：
毒品危害防制條例第10條
施用第一級毒品者，處 6 月以上 5 年以下有期徒刑。
施用第二級毒品者，處 3 年以下有期徒刑。
附表：
┌──┬────────┬───────────────┐
│編號│ 查 獲 日 期    │扣案與施用犯行有關之物品及數量│
├──┼────────┼───────────────┤
│ 1  │95年2 月24日凌晨│摻有第1 級毒品海洛因之煙草1 支│
│    │1 時15 分許     │（因遭被告咀嚼無法磅秤）      │
├──┼────────┼───────────────┤
│ 2  │95年5 月5 日凌晨│第2 級毒品安非他命1 包（毛重0.│
│    │4時30分許       │37公克，驗餘淨重0.19公克）。  │
├──┼────────┼───────────────┤
│ 3  │95年7 月10日晚間│第2 級毒品安非他命2 包（毛重0.│
│    │10時30分許      │8 公克；毛重0.6 公克，合計0.14│
│    │                │公克）。                      │
├──┼────────┼───────────────┤
│ 4  │95年7 月10日晚間│吸食器1 組、玻璃球1 個、吸管1 │
│    │10時30分許      │支。                          │
└──┴────────┴───────────────┘


司法院資訊處製作；財團法人民間司法改革基金會備份。
